臺灣高等法院刑事裁定                100年度抗字第1087號
抗  告  人
即  受刑人  曾富源
上列抗告人因聲請定其應執行刑案件，不服臺灣板橋地方法院100
年8月26日所為裁定（100年度聲字第3942號)，提起抗告，本院裁
定如下：
    主  文
抗告駁回。
    理  由
一、原裁定意旨略以：受刑人曾富源因違反毒品危害防制條例等
    案件，先後經判決確定如原裁定附表，茲審核檢察官聲請定
    其應執行之刑為正當，爰依刑事訴訟法第477條第1項、刑法
    第53條、第51條第5款，裁定其應執行有期徒刑2年6月等語。
二、抗告意旨略以：新法施行後廢除連續犯規定，為避免對於部
    分習慣犯因適用數罪併罰量刑過重，對於販賣毒品、強盜等
    重罪，定執行刑後之刑罰猶似舊法連續犯所科之刑，惟對施
    用毒品之輕罪，定執行刑後刑罰卻倍增，實已違反公平正義
    及比例原則。另參照臺灣板橋地方法院98年度聲字第2835號
    裁定，行為人所涉毒品及竊盜案刑罰合計42個月（3年6月）
    ，定執行刑僅22個月（1年10月），相較受刑人僅單純吸食毒
    品，造成危害較低，何以定執行刑反為較重，不公之處，昭
    然可見云云。
三、按判決確定前犯數罪者，應併合處罰之；又數罪併罰，宣告
    多數有期徒刑者，於各刑中之最長期以上，各刑合併之刑以
    下，定其刑期，但不得逾30年；又數罪併罰有二裁判以上者
    ，依第51條規定，定其應執行刑；以上各情，觀之刑法第50
    條、第51條第5款、第53條之規定自明。次按法律上屬於自由
    裁量事項，尚非概無法律性之拘束，在法律上有其外部界限
    及內部界限。前者法律之具體規定，使法院得以具體選擇為
    適當裁判，此為自由裁量之外部界限。後者法院為自由裁量
    時，應考量法律之目的，法律秩序之理念所在，此為自由裁
    量之內部界限。法院為裁判時，兩者均不得有所踰越（最高
    法院92年度台非字第187號判決意旨參照）。又按數罪併罰，
    宣告多數有期徒刑者，於各刑中之最長期以上，各刑合併之
    刑期以下，定其刑期，刑法第51條第5款定有明文。至所定執
    行刑之多寡，則屬實體法上賦予法院依個案自由裁量之職權
    ，如所為裁量未逾上述法定範圍，且無濫權情形，即無違法
    可言（最高法院99年度台抗字第583號、第723號裁定意旨參
    照）。查本件受刑人因違反毒品危害防制條例等罪，先後經
    判處如原裁定附表所示之刑，均經分別確定在案。茲檢察官
    聲請定其應執行之刑，原法院審認上開聲請為正當，定其應
    執行之刑為有期徒刑2年6月，並未逾越刑法第51條第5款規定
    定應執行刑之外部界限。另參酌原裁定附表編號2至編號3所
    示之罪，業經本院98年度上訴字第4825號刑事判決定其應執
    行為有期徒刑1年，足見原裁定除合於刑法第51條第5款規定
    所定之外部界限，復未逾自由裁量之內部界限，屬法院裁量
    職權之適法行使，對受刑人顯然無過重之情，揆諸前揭說明
    ，於法並無違誤。抗告意旨徒憑己見，指摘原裁定不當，為
    無理由，應予駁回。
據上論斷，應依刑事訴訟法第412條，裁定如主文。
中    華    民    國   100    年    9     月    26    日
                  刑事第十二庭審判長法  官  蔡永昌
                                    法  官  王梅英
                                    法  官  蘇隆惠
以上正本證明與原本無異。
不得再抗告。
                                    書記官  蕭詩穎
中    華    民    國   100    年    9     月    27    日